臺灣基隆地方法院基隆簡易庭小額民事判決
111年度基小字第1941號
原      告  吳洛昀  

被      告  古進興  

上列當事人間損害賠償事件，原告就本院111年度金訴字第8號洗
錢防制法等案件提起刑事附帶民事訴訟，經本院刑事庭以111年
度附民字第89號裁定移送而來，本院於民國111年8月9日辯論終
結，判決如下：
    主      文
被告應給付原告新臺幣捌萬肆仟壹佰壹拾元。
訴訟費用由被告負擔。
本判決得假執行；但被告如以新臺幣捌萬肆仟壹佰壹拾元預供擔
保，得免為假執行。
    事實及理由
一、原告起訴主張：被告古進興於民國110年5月中旬某日，透過
    網路欲辦理貸款，經對方告知需提供數個金融帳戶資料以假
    造財力證明，且所述貸款程序明顯異於常情，雖預見任意將
    金融帳戶提款卡及密碼（起訴書誤為存摺、提款卡及密碼）
    等物提供他人使用，該他人有可能以該帳戶作為收受、提領
    詐欺犯罪所得使用，他人提領後會產生遮斷資金流動軌跡以
    逃避國家追訴、處罰之效果，而幫助他人從事詐欺取財及洗
    錢犯罪，竟仍於不違背其本意之情形下，基於幫助他人詐欺
    取財及洗錢之不確定故意，於110年5月17日中午，前往基隆
    市七堵區工建路上之統一便利超商，將其原所開立且均幾無
    餘額之玉山銀行帳號0000000000000號（下稱系爭帳戶）、
    上海商業儲蓄銀行帳號00000000000000號、台新國際商業銀
    行帳號00000000000000號帳戶提款卡，以交貨便店到店之方
    式，寄交予某不詳之人，並以通訊軟體LINE告知密碼。該不
    詳之人取得上開帳戶資料後，隨即轉交所屬之詐騙集團使用
    ，該詐騙集團成員即意圖為自己不法之所有，於同月19日下
    午5時33分起，陸續假冒飯店客服人員、銀行人員名義，撥
    打電話予原告，佯稱原告之訂房因工作人員疏失變成團體訂
    房，需依指示操作取消，致原告陷於錯誤，而依上開詐騙集
    團成員指示，於同日下午6時5分、6時9分許分別匯款新臺幣
    （下同）49,987元、34,123元，合計84,110元至被告所有之
    系爭帳戶內，旋即遭提領一空。原告因而受有84,110元之財
    產上損害。為此，爰依侵權行為之法律關係，提起本件訴訟
    ，併聲明如主文第1項所示。
二、被告對於原告起訴之原因事實及理由引用本院刑事庭111年
    度金訴字第8號洗錢防制法等案件所認定之事實、理由及證
    據不爭執，惟以其目前無力清償等語置辯，並聲明：原告之
    訴駁回。
三、原告主張之上開事實，業據引用與本件民事事件係屬同一事
    實之刑事案件即本院111年度金訴字第8號違反洗錢防制法刑
    事案件之理由與證據，被告於該刑事案件為有罪陳述而經本
    院刑事庭判處罪刑在案，有本院111年度金訴字第8號刑事判
    決1件附卷可稽，並經本院依職權調閱該刑事卷宗，經核屬
    實，且為被告所不爭執，堪信為真實。
四、按因故意或過失，不法侵害他人之權利者，負損害賠償責任
    。數人共同不法侵害他人之權利者，連帶負損害賠償責任；
    不能知其中孰為加害人者，亦同。造意人及幫助人，視為共
    同行為人，民法第184條第1項前段、第185條分別定有明文
    。本件被告基於幫助他人詐欺取財及洗錢之不確定故意，提
    供系爭帳戶予詐騙集團使用，致原告遭受詐騙後，將總計84
    ,110元之款項匯入系爭帳戶而受有損害，足認被告提供帳戶
    之行為，與原告因詐騙所受損害間，應有相當因果關係，是
    原告依據上開規定，主張被告負侵權行為之損害賠償責任，
    即屬有據。至被告辯稱其沒目前無能力清償等語，惟有無資
    力償還，乃係執行問題，不得據為不負履行義務之抗辯（最
    高法院19年上字第1733號判例意旨參照），被告上開所辯自
    非可採。
五、從而，原告依侵權行為之法律關係，請求被告賠償原告84,1
    10元，為有理由，應予准許。
六、本件係刑事附帶民事訴訟，而由本院刑事庭移送民事庭者，
    依法不需徵收裁判費，且至本院言詞辯論終結時，亦未發生
    其他訴訟費用，故無從確定訴訟費用之數額。惟依法仍應依
    民事訴訟法第78條規定，諭知由被告負擔訴訟費用，以備將
    來如有訴訟費用發生時，得以確定其數額，併予敘明。
七、本件係適用小額程序為被告敗訴之判決，依民事訴訟法第43
    6條之20規定，應依職權宣告假執行。並依職權宣告被告預
    供擔保，得免為假執行。
八、據上論結，本件原告之訴為有理由，依民事訴訟法第436條
    之19第1項、第436條之20、第436條之23、第436條第2項、
    第78條、第392條第2項，判決如主文。
中　　華　　民　　國　　111 　年　　8 　　月　　16　　日
                  基隆簡易庭法  官  徐世禎
以上正本係照原本作成。
對於本件判決如有不服，應於收受送達後20日內向本院提出上訴
書狀，上訴於本院合議庭，並按他造當事人之人數附具繕本。
當事人之上訴，非以判決違背法令為理由不得為之，上訴狀應記
載上訴理由，表明下列各款事項：
(一)原判決所違背之法令及其具體內容。
(二)依訴訟資料可認為原判決有違背法令之具體事實。
如委任律師提起上訴者，應一併繳納上訴審裁判費。
中　　華　　民　　國　　111 　年　　8 　　月　　16　　日
                            書記官 林煜庭